臺灣屏東地方法院民事裁定　　　　　　 100年度司護字第41號
聲　請　人　屏東縣政府
法定代理人　曹啟鴻
相　對　人
即受安置人　A　　　　 （詳身分資料對照表）
法定代理人　B　　　　 （詳身分資料對照表）
　　　　　　C　　　　 （詳身分資料對照表）
上列聲請人聲請延長安置事件，本院裁定如下：
    主  文
兒童A准予延長安置參個月至民國一百零一年二月十三日止。
聲請程序費用新台幣壹仟元由聲請人負擔。
    理  由
一、按兒童及少年有下列各款情形之一，非立即給予保護、安置
    或為其他處置，其生命、身體或自由有立即之危險或有危險
    之虞者，直轄市、縣（市）主管機關應予緊急保護、安置或
    為其他必要之處置：一、兒童及少年未受適當之養育或照顧
    。二、兒童及少年有立即接受診治之必要，而未就醫者。三
    、兒童及少年遭遺棄、身心虐待、買賣、質押，被強迫或引
    誘從事不正當之行為或工作者。四、兒童及少年遭受其他迫
    害，非立即安置難以有效保護者。直轄市、縣（市）主管機
    關為前項緊急保護、安置或為其他必要之處置時，得請求檢
    察官或當地警察機關協助之。第一項兒童及少年之安置，直
    轄市、縣（市）主管機關得辦理家庭寄養、交付適當之兒童
    及少年福利機構或其他安置機構教養之，兒童及少年福利法
    第36條定有明文。次按直轄市、縣（市）主管機關依前條規
    定緊急安置時，應即通報當地地方法院及警察機關，並通知
    兒童及少年之父母、監護人。但其無父母、監護人或通知顯
    有困難時，得不通知之。緊急安置不得超過72小時，非72小
    時以上之安置不足以保護兒童及少年者，得聲請法院裁定繼
    續安置。繼續安置以3 個月為限；必要時，得聲請法院裁定
    延長之，亦為同法第37條所明定。
二、本件聲請意旨略以：本案係兒童Ａ之姑姑於民國（下同）99
    年8 月10日將兒童Ａ帶至南投縣政府社會處求助，因兒童A
    之父親B 委託其協助照顧，但又未按時給予托育費用，兒童
    A 之姑姑本身因工作亦無法照顧兒童A 。經查，兒童Ａ之父
    親Ｂ與母親Ｃ未有婚姻關係，兒童Ａ經父親認領後，自出生
    迄今，長期由其祖母、姑姑及姑姑之友人輪流照顧，Ｂ、Ｃ
    因經濟及工作考量，甚少照顧兒童A ，經南投縣政府社會處
    評估後於99年8 月10日19時許緊急安置兒童Ａ，並通知臺灣
    南投地方法院，嗣因安置期間將屆，南投縣政府聲請繼續安
    置兒童Ａ，臺灣南投地方法院認兒童Ａ之父母及親屬均無法
    提供兒童Ａ適當養育及照顧，亦無其他親屬可提供協助照顧
    兒童Ａ，為維護兒童Ａ之最佳利益及保障其人身安全，而以
    南投地方法院99年度司護字第49號民事裁定准予繼續安置。
    因兒童Ａ為本縣縣民，本府已於同年10月7 日協助接回本縣
    社區保母系統安置中，本府認為Ｂ、Ｃ為兒童Ａ之主要監護
    人，但未盡照顧之責，逕將兒童Ａ託由其他親屬照顧，期間
    本府透過多方管道聯繫，亦無法與Ｂ、Ｃ取得聯繫，嗣因安
    置期間將屆，本府聲請延長安置兒童Ａ，並經屏東地方法院
    以99年度護字第184 號、100 年度護字第17號、第67號、第
    125 號民事裁定准予延長安置。另兒童Ａ已於100 年1 月19
    日自本縣保母系統安置改為寄養家庭持續安置中，日常生活
    狀況良好，依據世界展望會寄養服務評估報告，兒童Ａ目前
    已適應寄養家庭生活。經評估，兒童Ａ之父母未盡照顧之責
    ，且親屬支持系統薄弱，無協助照顧之意願，為維護兒童Ａ
    之人身安全及最佳利益，爰依兒童及少年福利法第37條第2
    項規定，請求准予將兒童Ａ延長安置等語。
三、經查，聲請人主張之前開事實，業據其提出本院100 年度護
    字第125 號民事裁定影本、戶籍謄本影本、臺灣世界展望會
    寄養兒童摘要報告影本為證，堪信為實在。本院審酌兒童Ａ
    年僅2 歲，欠缺自我保護能力，亟待父母細心呵護照顧，惟
    其父母均無照顧兒童Ａ之意願，逕將伊交予他人照顧，親職
    能力明顯缺乏，而其他親屬目前亦均無意願照顧伊，茲兒童
    Ａ延長安置之期間將屆至，自有再延長安置期間之必要，是
    聲請人聲請延長兒童Ａ之安置期間，依前開法條之規定，洵
    屬有據，應予准許。
四、依非訟事件法第21條第1 項、第24條第1 項，裁定如主文。
中    華    民    國   100    年    11    月    7     日
                      家事庭  司法事務官  陳佐政
以上正本係照原本作成。
如對本裁定抗告須於裁定送達後10日內向本院提出抗告狀，並繳
交抗告費新台幣1,000元。